臺灣高雄地方法院民事裁定　　　　　　100年度監宣字第349號
聲　 請　 人　郭保華
受監護宣告人　許素治
上列聲請人聲請監護宣告等事件，本院裁定如下：
    主    文
宣告許素治（女，民國○○年○月○○日生，身分證統一編號：Ｚ0000
00000號）為受監護宣告之人。
選定聲請人郭保華（男，民國○○年○月○日生，身分證統一編號：
Ｚ000000000號）為受監護宣告人許素治之監護人。
指定許登科（男，民國○○年○月○日生，身分證統一編號：E10022
號）為會同開具財產清冊之人。
聲請程序費用由受監護宣告人許素治負擔。
    理    由
一、聲請意旨略以：應受監護人許素治為聲請人郭保華之母，許
    素治於民國100年8月29日因巴金森氏症等，致不能為意思表
    示或受意思表示，或不能辨識其意思表示之效果，惟許素治
    現因土地繼承需申請印鑑證明，為代理其處理法律上之事務
    ，爰依民法第14條第1項、民事訴訟法第597條第1項規定，
    准予對許素治為監護宣告，並選定聲請人郭保華為許素治之
    監護人；指定許登科為會同開具財產清冊之人等語。
二、按「對於因精神障礙或其他心智缺陷，致不能為意思表示或
    受意思表示，或不能辨識其意思表示之效果者，法院得因本
    人、配偶、四親等內之親屬、最近一年有同居事實之其他親
    屬、檢察官、主管機關或社會福利機構之聲請，為監護之宣
    告」，98年11月23日修正生效之民法第14條第1 項定有明文
    ；次按「法院為監護之宣告時，應依職權就配偶、四親等內
    之親屬、最近一年有同居事實之其他親屬、主管機關、社會
    福利機構或其他適當之人選定一人或數人為監護人，並同時
    指定會同開具財產清冊之人」，98年11月23日修正生效之民
    法第1111條第1 項亦有明文規定。經查：
  (一)聲請人主張之上開事實，業據其提出親屬系統表、診斷證明
    書、身心障礙手冊、汽車駕駛執照、戶籍謄本等件為證，並
    經本院於100年10月11日下午3時許，在高雄市小港區臨海醫
    院施行鑑定，鑑定人許德宏醫師（現為臨海醫院胸腔內科醫
    師）面前訊問許素治，法官當場點呼許素治姓名三次，許素
    治無反應，使用氣管內管呼吸，以鼻胃管餵食，四肢攣縮。
    鑑定人許德宏醫師亦認為：許素治因呼吸衰竭，使用呼吸器
    ，因肺炎引起呼吸衰竭，本身為巴金森氏症。目前意識不清
    ，對外界刺激無法回應。臥床，四肢攣縮。於100年9月5日
    住院迄今都沒有清醒過，屬植物人狀態。屬其他心智缺陷致
    不能為意思表示或受意思表示，或不能辨識其意思表示之效
    果等語（見本院卷100年10月11日之勘驗筆錄）。綜合上情
    ，堪認許素治已因其他心智缺陷，致不能為意思表示或受意
    思表示，或不能辨識其意思表示之效果，爰依法宣告許素治
    為受監護宣告之人。
  (二)又聲請人聲請選定由其擔任許素治之監護人乙節，查聲請人
    為許素治之次子，平日均由其照顧許素治生活，亦了解其生
    活及財務狀況，且聲請人之兄郭保中亦同意由其擔任監護人
    （聲請人共兄弟二人），是由聲請人擔任許素治之監護人，
    尚符合其最佳利益，爰選定聲請人為許素治之監護人，其應
    負責護養、照顧及妥善治療許素治身體及生活，並依民法第
    1112條之規定，其於執行有關受監護人之生活、護養療治及
    財產管理之職務時，應尊重受監護人之意思，並考量其身心
    狀態與生活狀況。
  (三)另聲請人聲請指定許登科擔任會同開具財產清冊之人乙節，
    查許登科為許素治之兄長，了解其財產狀況，另許素治之全
    體子女均同意由其擔任會同開具財產清冊之人，本院認由其
    擔任會同開具財產清冊之人，尚無不當，本院爰依上揭法條
    規定，指定許登科擔任會同開具財產清冊之人。
三、又依民法第1113條準用同法第1099條、1099條之1 之規定，
    於監護開始時，監護人對於受監護宣告人許素治之財產，應
    會同許登科，於2個月內開具財產清冊並陳報法院，於完成
    並陳報法院前，監護人對於受監護人之財產，僅得為管理上
    必要之行為，附此敘明。
四、依民事訴訟法第608條第1項，裁定如主文。
中    華    民    國    100    年    10    月   18    日
                      家事法庭 法  官  劉建利
以上正本證明與原本無異。
本件不得抗告（主文第一項依法不得抗告；第二、三項亦經當事
人捨棄抗告，亦不得抗告）。
中    華    民    國    100    年    10    月    18   日
                               書記官  張金蘭